【裁判字號】    99,審訴,1538
【裁判日期】    990720
【裁判案由】    違反野生動物保育法
【裁判全文】
臺灣高雄地方法院刑事判決          99年度審訴字第1538號
公  訴  人  臺灣高雄地方法院檢察署檢察官
被      告  甲○○
上列被告因違反野生動物保育法案件，經檢察官提起公訴（99年
度偵字第5934號），被告就被訴事實為有罪之陳述，經本院告知
簡式審判程序之旨，並聽取被告與公訴人之意見後，合議庭裁定
由受命法官獨任進行簡式審判程序，判決如下：
    主  文
甲○○犯野生動物保育法第四十條第二款之非法買賣保育類野生
動物罪，累犯，處有期徒刑拾月。
    事  實
一、甲○○前於民國96年間，因違反野生動物保育法案件，經本
    院以96年度訴字第859號判處有期徒刑8月，嗣經裁定減刑為
    有期徒刑4月確定，於96年10月11日易科罰金執行完畢。詎
    其仍不知悔改，明知射紋陸龜（即輻射龜，學名：Astroche
    lys radiata）、豹龜（學名：Geochelone pardalis）為野
    生動物保育法所指保育動物，非經主管機關同意，不得買賣
    或在公共場所陳列、展示，竟仍未經主管機關同意，於98年
    間之某不詳時間在高雄市楠梓火車站，基於買賣保育類野生
    動物之犯意，利用網際網路在爬寵網站爬爬市場向真實姓名
    、年籍不詳之男子，以總價新臺幣（下同）30萬元之代價購
    入射紋陸龜40隻、豹龜30隻後，自行非法飼養，其後於99年
    1 月、2 月間，在其向不知情之李聖合承租之高雄市○○區
    ○○街30號6 樓租屋處內，以數據機及個人電腦撥接至網際
    網路上「兩爬人」網站之「【新】爬爬市集」，以帳號「
    jjxj 0980tw 」刊登「【售】【全省】福」、「【售】【全
    省】包子」等文字廣告與照片，對中華民國管轄領域內之不
    特定人散布販售瀕臨絕種保育類野生動物之訊息，且以電子
    郵件信箱jjxj1980tw@yahoo.com.tw 作為聯絡工具，並於99
    年1 月間與真實姓名、年籍不詳、綽號「小辜」之男子以射
    紋陸龜共7 隻，每隻18, 000 元、豹龜1 隻28, 000 元達成
    買賣合意，並由「小辜」先行匯款予甲○○，再由甲○○於
    99年1 月24日（起訴書誤載為98年1 月24日）以宅配方式寄
    送上開保育動物予「小辜」。嗣於99年2 月9 日上午11時10
    分許，為警持搜索票至其上開租屋處搜索，當場扣得射紋陸
    龜33隻、豹龜29隻，送經鑑定後，確定分別屬於第一級、第
    二級保育類野生動物，始悉上情。
二、案經行政院海岸巡防署南部地區巡防局移請臺灣高雄地方法
    院檢察署檢察官偵查起訴。
    理  由
一、本件被告甲○○所犯係死刑、無期徒刑、最輕本刑為3年以
    上有期徒刑以外之罪，其於準備程序中就被訴事實為有罪之
    陳述，經審判長告知簡式審判程序之旨，並聽取公訴人及被
    告之意見後，本院依刑事訴訟法第273條之1第1項之規定，
    裁定由受命法官進行簡式審判程序，合先敘明。
二、上開犯罪事實，業據被告於偵查及本院審理中坦承不諱，並
    有行政院海岸巡防署海岸巡防總局南部地區巡防署函、網路
    網頁12紙、中華電信股份有限公司客服處作業中心回覆單附
    件、網際網路電子郵件使用者及收發信函紀錄、宅急便顧客
    收執聯1 紙、扣押筆錄及扣押物品目錄表、蒐證照片70張及
    國立屏東科技大學物種鑑定書等證在卷可稽，足認被告之自
    白與事證相符，堪予採為本件論罪科刑之依據。本案事證明
    確，被告犯行堪以認定，應依法論科。
三、故核被告所為，係違反野生動物保育法第35條第1項、第40
    條第2款未經主管機關同意，買賣保育類野生動物罪。其意
    圖販賣而陳列、展示保育類野生動物之低度行為，應為買賣
    之高度行為所吸收，不另論罪。被告買入前揭保育類野生動
    物之意圖係為營利之目的，此觀諸其售價與成本金額之利潤
    自明，故其買賣之行為係為實現一得財之目的，法律上評價
    為一罪即為已足，不宜將買入及售出之行為切割，而置其主
    觀意圖於恁顧，故公訴人認被告上開犯罪事實，應予分論併
    罰，容有誤會，應予敘明。被告於96年間，因違反野生動物
    保育法案件，經本院以96年度訴字第859 號判處有期徒刑8
    月，嗣經裁定減刑為有期徒刑4 月確定，於96年10月11日易
    科罰金執行完畢，此有臺灣高等法院被告前案紀錄表在卷可
    證，其於有期徒刑執行完畢後，5 年內故意再犯本件法定刑
    為有期徒刑以上之罪，為累犯，應依刑法第47條第1 項規定
    ，加重其刑。爰審酌被告前有相同罪質之科刑執行紀錄，仍
    未能警惕，足見前開案件之執行並未滌除其惡性，為圖一己
    私利，竟為悖離野生動物保育世界潮流之行為，不僅損害我
    國產地動物生態之平衡，更有危害衛生防疫之虞，行為實有
    可議，惟念其犯後坦承犯行，態度良好，及其犯罪之動機、
    目的、所生之損害等一切情狀，量處如主文所示之刑，以資
    懲儆。扣案之射紋陸龜33隻、豹龜29隻，業經國立屏東科技
    大學保育類野生動物收容中心收容、照顧，有該中心收據1
    紙附卷可參，而保育類野生動物之照顧，需仰賴專業知識及
    經驗，野生動物保育法第52條第1 項既特別規定採「裁量沒
    收主義」，為免執行困難起見，爰不予宣告沒收，附此敘明
    。
據上論斷，應依刑事訴訟法第273 之1 第1 項、第299 條第1 項
前段，野生動物保育法第35條第1項、第40條第2款，刑法第11條
前段、第47條第1項，判決如主文。
本案經檢察官黃齡慧到庭執行職務。
中    華    民    國    99    年    7     月    20    日
                  刑事第十庭    法  官  李代昌
以上正本證明與原本無異。
如不服本判決應於收受本判決後10日內向本院提出上訴書狀，並
應敘述具體理由，如未敘述上訴理由者，應於上訴期間屆滿後20
日內補提理由書狀於本院（均須按他造當事人之人數附繕本）「
切勿逕送上級法院」。
中    華    民    國    99    年    7     月    20    日
                                 書記官  黃振祐
附錄本案論罪科刑適用法條：
野生動物保育法第40條
有下列情形之一，處6 月以上5 年以下有期徒刑，得併科新臺幣
30萬元以上150 萬元以下罰金：
一、違反第24條第1項規定，未經中央主管機關同意，輸入或輸
    出保育類野生動物之活體或其產製品者。
二、違反第35條第1項規定，未經主管機關同意，買賣或意圖販
    賣而陳列、展示保育類野生動物或瀕臨絕種及珍貴稀有野生
    動物產製品者。
野生動物保育法第35條
保育類野生動物、瀕臨絕種及珍貴稀有野生動物產製品，非經主
管機關之同意，不得買賣或在公共場所陳列、展示。
前項保育類野生動物、瀕臨絕種及珍貴稀有野生動物產製品之種
類，由中央主管機關公告之。

司法院資訊處製作；財團法人民間司法改革基金會備份。
